【裁判字號】    98,訴,340
【裁判日期】    980430
【裁判案由】    違反毒品危害防制條例
【裁判全文】
臺灣嘉義地方法院刑事判決               98年度訴字第340號
公  訴  人  臺灣嘉義地方法院檢察署檢察官
被      告  甲○○
上列被告因違反毒品危害防制條例案件，經檢察官提起公訴（九
十八年度毒偵字第三九二、四○八號），被告於準備程序中就被
訴事實為有罪之陳述，經本院合議庭裁定由受命法官獨任進行簡
式審判程序，判決如下：
    主          文
甲○○犯如附表所示之罪，各處如附表所示之刑。應執行有期徒
刑壹年貳月。
    犯罪事實及理由
一、犯罪事實：
    甲○○前於民國九十一年間因施用毒品案件，經法院裁定觀
    察、勒戒後，認為有繼續施用毒品傾向，復經裁定令入戒治
    處所施以強制戒治，嗣因無繼續戒治必要，經法院裁定停止
    戒治，所餘戒治期間交付保護管束，嗣經法院裁定撤銷停止
    戒治，繼續執行強制戒治，於九十二年七月三十一日強制戒
    治執行完畢釋放，於強制戒治執行完畢釋放後五年內，又因
    自九十四年一月二十日起至同年一月二十三日止施用第二級
    毒品安非他命案件，經本院以九十四年度易字第九五號判決
    判處有期徒刑六月，如易科罰金，以銀元三百元折算一日確
    定，復因於九十四年十月二十五日施用第一級毒品海洛因案
    件及於同年十月二十三日施用第二級毒品甲基安非他命案件
    ，經最高法院以九十五年度臺非字第一二○號判決分別判處
    有期徒刑六月及三月，如易科罰金，均以銀元三百元折算一
    日，並定應執行刑為有期徒刑八月，如易科罰金，以銀元三
    百元折算一日確定，嗣經法院裁定分別減刑為有期徒刑三月
    及有期徒刑一月又十五日，如易科罰金，均以銀元三百元折
    算一日確定，並定應執行刑為有期徒刑四月，如易科罰金，
    以銀元三百元折算一日確定，上開案件接續執行，於九十六
    年七月十五日縮刑期滿執行完畢。詎仍不知悔改，分別基於
    施用第一級毒品海洛因及第二級毒品甲基安非他命之犯意，
    於如附表所示時間、地點，以如附表所示方式，施用第一級
    毒品海洛因及第二級毒品甲基安非他命（起訴書誤載為安非
    他命）。嗣分別於如附表所示時間、地點為警查獲。
二、證據：
    本件證據除引用檢察官起訴書之記載外（如附件），並補充
    「被告甲○○於本院之自白及本院九十八年四月二十一日辦
    理刑事案件電話紀錄查詢表」。
三、本件係經被告甲○○於準備程序當庭表示認罪，而經本院裁
    定以簡式審判程序加以審理，則依據刑事訴訟法第二百七十
    三條之二、同法第一百五十九條第二項之規定，不適用傳聞
    法則有關限制證據能力之相關規定。
四、查被告曾有上開犯罪事實欄所載之觀察、勒戒及強制戒治執
    行紀錄，於強制戒治執行完畢釋放後五年內，又因自九十四
    年一月二十日起至同年一月二十三日止施用第二級毒品安非
    他命案件，經本院以九十四年度易字第九五號判決判處有期
    徒刑六月，如易科罰金，以銀元三百元折算一日確定，復因
    於九十四年十月二十五日施用第一級毒品海洛因案件及於同
    年十月二十三日施用第二級毒品甲基安非他命案件，經最高
    法院以九十五年度臺非字第一二○號判決分別判處有期徒刑
    六月及三月，如易科罰金，均以銀元三百元折算一日，並定
    應執行刑為有期徒刑八月，如易科罰金，以銀元三百元折算
    一日確定，嗣經法院裁定分別減刑為有期徒刑三月及有期徒
    刑一月又十五日，如易科罰金，均以銀元三百元折算一日確
    定，並定應執行刑為有期徒刑四月，如易科罰金，以銀元三
    百元折算一日確定，有臺灣高等法院被告前案紀錄表在卷可
    參，是被告於強制戒治執行完畢釋放後，於五年內已再犯施
    用毒品罪，經依法追訴處罰，縱其本次再度施用毒品之時間
    ，在初犯經觀察、勒戒或強制戒治執行完畢釋放五年以後，
    已不合於「五年後再犯」之規定，且因已於「五年內再犯」
    ，顯見其再犯率甚高，原實施觀察、勒戒或強制戒治，已無
    法收其實效，即應依毒品危害防制條例第十條處罰，則檢察
    官據以向本院提起公訴，即無不合，附此敘明。
五、查海洛因及甲基安非他命分屬毒品危害防制條例第二條第二
    項第一款所列之第一級毒品及同條項第二款所列之第二級毒
    品，被告就附表編號一、三及編號二、四所為，核分係犯毒
    品危害防制條例第十條第一項之施用第一級毒品罪、同條例
    第十條第二項之施用第二級毒品罪。被告因施用第一級毒品
    海洛因及第二級毒品甲基安非他命而持有海洛因及甲基安非
    他命之低度行為，分別為其施用之高度行為所吸收，不另論
    罪。被告所犯如附表所示四罪，犯意各別，行為互異，罪名
    有異，應予分論併罰。再查被告有上開犯罪事實欄所載之犯
    罪科刑及執行完畢紀錄，有臺灣高等法院被告前案紀錄表附
    卷足參，其受徒刑之執行完畢後，五年以內故意再犯本案如
    附表所示有期徒刑以上之罪，均為累犯，應各依刑法第四十
    七條第一項規定加重其刑。查被告於九十七年十二月十一日
    下午四時許，在嘉義市○○○街與蘭州二街街口為警查獲時
    ，即主動向嘉義市警察局第一分局長榮派出所警員黃正欽自
    首表明其於九十七年十二月十一日凌晨三時許施用第二級毒
    品甲基安非他命犯行，有其警詢筆錄及本院九十八年四月二
    十一日辦理刑事案件電話紀錄查詢表附卷可稽，參以被告事
    後並未逃避偵審之事實，應認其於九十七年十二月十一日施
    用第二級毒品甲基安非他命犯行，合於自首之要件，爰依法
    減輕其刑，並先加後減之。爰審酌被告前曾因施用毒品觸法
    ，仍不知悛悔，又施用足以導致精神障礙、性格異常，甚至
    造成生命危險之毒品，戕害一己之身體健康，對社會治安可
    能之危害程度非微，惟其犯罪後尚能坦承犯行等一切情狀，
    分別量處如主文所示之刑，並定其應執行之刑。
據上論斷，應依刑事訴訟法第二百七十三條之一第一項、第二百
九十九條第一項前段、第三百一十條之二，毒品危害防制條例第
十條第一項、第二項，刑法第十一條前段、第四十七條第一項、
第六十二條前段、第五十一條第五款，判決如主文。
本案經檢察官廖俊豪到庭執行職務。
中    華    民    國    98    年    4     月    30    日
                  刑事第三庭    法  官  鄭雅文
以上正本證明與原本無異。
如不服本判決應於判決送達後十日內向本院提出上訴書狀，並應
敘述具體理由；其未敘述上訴理由者，應於上訴期間屆滿後二十
日內向本院補提理由書（均須按他造當事人之人數附繕本）「切
勿逕送上級法院」。
中    華    民    國    98    年    4     月    30    日
                                書記官  鄭翔元
附錄論罪科刑法條：
毒品危害防制條例第十條
施用第一級毒品者，處六月以上五年以下有期徒刑。
施用第二級毒品者，處三年以下有期徒刑。
附表：
┌──┬───────┬───────┬───────┬───────┬───────┬───────┬───────┐
│編號│施  用  時  間│施  用  地  點│施  用  方  式│查獲時間及地點│備          註│罪          名│宣    告    刑│
├──┼───────┼───────┼───────┼───────┼───────┼───────┼───────┤
│一  │九十七年十二月│嘉義市○○路某│以將海洛因摻入│九十七年十二月│              │施用第一級毒品│有期徒刑柒月  │
│    │十一日下午二時│汽車旅館內    │香菸內點火燃燒│十一日下午四時│              │，累犯        │              │
│    │許            │              │吸食煙霧之方式│許            │              │              │              │
│    │              │              │，施用第一級毒│嘉義市○○○街│              │              │              │
│    │              │              │品海洛因一次  │與蘭州二街街口│              │              │              │
├──┼───────┼───────┼───────┼───────┼───────┼───────┼───────┤
│二  │九十七年十二月│嘉義縣中埔鄉某│以將第二級毒品│同上          │在有偵查權限之│施用第二級毒品│有期徒刑貳月  │
│    │十一日凌晨三時│產業道路旁車上│甲基安非他命置│              │機關發覺前，廖│，累犯        │              │
│    │許            │              │入玻璃球內加熱│              │志陽即主動向有│              │              │
│    │              │              │燒烤吸食煙霧之│              │偵查權限之警員│              │              │
│    │              │              │方式，施用第二│              │自首自己施用第│              │              │
│    │              │              │級毒品甲基安非│              │二級毒品甲基安│              │              │
│    │              │              │他命一次      │              │非他命之事實，│              │              │
│    │              │              │              │              │並接受本件裁判│              │              │
├──┼───────┼───────┼───────┼───────┼───────┼───────┼───────┤
│三  │九十八年二月四│友人車上      │以將海洛因摻入│九十八年二月五│              │施用第一級毒品│有期徒刑柒月  │
│    │日凌晨一時許  │              │香菸內點火燃燒│日凌晨三時許  │              │，累犯        │              │
│    │              │              │吸食煙霧之方式│嘉義市○○街一│              │              │              │
│    │              │              │，施用第一級毒│一五號前      │              │              │              │
│    │              │              │品海洛因一次  │              │              │              │              │
├──┼───────┼───────┼───────┼───────┼───────┼───────┼───────┤
│四  │九十八年二月四│臺中縣友人車上│以將第二級毒品│同上          │              │施用第二級毒品│有期徒刑肆月  │
│    │日晚上九時許  │              │甲基安非他命置│              │              │，累犯        │              │
│    │              │              │入玻璃球內加熱│              │              │              │              │
│    │              │              │燒烤吸食煙霧之│              │              │              │              │
│    │              │              │方式，施用第二│              │              │              │              │
│    │              │              │級毒品甲基安非│              │              │              │              │
│    │              │              │他命一次      │              │              │              │              │
└──┴───────┴───────┴───────┴───────┴───────┴───────┴───────┘


司法院資訊處製作；財團法人民間司法改革基金會備份。
